臺灣士林地方法院民事判決　　　　　　 94年度勞簡上字第1號
上　訴　人　裕溢捲門工程有限公司
法定代理人　乙○○
訴訟代理人　張珮琦律師
複代理　人　陳崇善律師
被上訴　人　丙○○
　　　　　　甲○○
　　　　　　　　　　　　8號3樓
上列當事人間請求給付資遣費等事件，上訴人對於中華民國93年
11月3 日本院內湖簡易庭93年度湖勞簡字第15號第一審判決提起
上訴，本院於94年5月26日言詞辯論終結，判決如下：
    主  文
原判決關於命上訴人給付部分，暨該部分假執行之宣告，及該部
分訴訟費用之裁判均廢棄。
上列廢棄部分，被上訴人在第一審之訴駁回。
第一審（除確定部分外）、及第二審訴訟費用由被上訴人負擔。
    事實及理由
一、被上訴人主張：被上訴人丙○○、甲○○分別自民國92年8
    月7 日及6 月21日在上訴人公司擔任製作鐵捲門工人，被上
    訴人丙○○進上訴人公司時日薪為新台幣（以下同）1700元
    ，至93年2 月1 日起改為1550元；被上訴人甲○○起薪為日
    薪1800元，93年2 月1 日起調為1900元，薪資均由上訴人公
    司按月給付。詎上訴人公司於93年4 月5 日將3 月份及4 月
    份5 天的薪資一起給付被上訴人，並向被上訴人表示要另給
    5 天工資，請被上訴人另外找工作，非法解僱被上訴人。被
    上訴人乃於同年4 月7 日以存證信函向上訴人表示終止勞動
    契約，並向台北縣勞資關係協進會申請協調，上訴人公司置
    之不理，爰依勞動基準法（下稱勞基法）之規定，請求上訴
    人公司給付被上訴人丙○○、甲○○資遣費、預告工資及例
    假日工資各115640元及149701元及法定遲延利息。
二、上訴人則以被上訴人二人之勞動契約屬臨時性工作之定期契
    約，本無資遣費請求權，另均係按日計薪，依上訴人訂單進
    行個別指示。上訴人公司並無解僱被上訴人之意，亦未通知
    被上訴人不用來上班，被上訴人是自行終止契約而離職。上
    訴人公司給付被上訴人二人四月份各6200元及7600元之工資
    ，是公司好意的便宜措施，被上訴人無權請求資遣費、預告
    期間工資及例假日工資等語資為抗辯。
三、本件原審對於被上訴人之請求，判決上訴人應給付被上訴人
    鄭文福資遣費及預告期間工資共37877 元，給付被上訴人甲
    ○○資遣費及預告期間工資共48090 元，及均自93年5 月11
    日起至清償日止，按年息5%計算之利息，並依職權宣告假執
    行，另駁回被上訴人其餘之請求（此部分被上訴人未上訴，
    已確定），上訴人就上揭受敗訴判決部分聲明不服，求為廢
    棄原判決不利於上訴人之部分，並駁回被上訴人在第一審之
    訴及假執行之宣告；被上訴人則求為判決駁回上訴。
四、兩造不爭之事實：
  (一)被上訴人丙○○、甲○○分別自92年8 月7 日起及同年6 月
    21日起在上訴人公司擔任製作鐵捲門之工人，丙○○進上訴
    人公司時日薪為1700元，至93年2 月1 日起改為1550元；甲
    ○○起薪1800元，93年2 月1 日起調為1900元，均按日計酬
    。
  (二)上訴人公司於93年4 月5 日將3 月份及4 月份工作4 天之薪
    資給付被上訴人，被上訴人於93年4 月7 日以存證信函通知
    上訴人終止勞動契約，並於93年4 月12日向台北縣勞資關係
    協進會申請協調勞資爭議。
  (三)被上訴人丙○○、甲○○之平均工資分別為34970 元及4122
    0元。
五、兩造爭執部分：
  (一)上訴人是否有解僱被上訴人之意？
  (二)被上訴人得否依勞基法第14條第1 項第6 款之規定終止勞動
    契約，請求上訴人給付預工期間工資及資遣費？
六、上訴人是否有解僱被上訴人之意？
  (一)按「當事人主張有利於己之事實者，就其事實有舉證之責任
    。」民事訴訟法第277 條前段定有明文。被上訴人主張上訴
    人於93年4 月5 日非法解僱被上訴人，惟為上訴人所否認，
    依上開說明，被上訴人自應就該事實負舉證證明之責。
  (二)被上訴人雖稱93年4 月5 日當天公司老闆（指上訴人公司法
    定代理人之子許文策）將薪資結算之後就叫被上訴人不用再
    來上班了。第二天老闆說要給被上訴人5 天工資，叫被上訴
    人另外找工作，不用再來上班。上訴人則辯稱：會2 個月薪
    資一起發是因為公司當時沒什麼訂單，而被上訴人經濟上有
    困難，公司是好意的便宜措施（詳原審卷第22頁）。經查，
    依被上訴人所提通知終止與上訴人公司間勞動契約之存證信
    函影本所載「公司於93年4 月5 日下班領薪水時告知本人目
    前不用來上班等候通知，由於工作不足造成本人生活不便，
    ．．」（詳原審卷第10頁、本院卷第50頁）及被上訴人於93
    年4 月9 日勞資爭議協調申請書第4 項本案事實經過及理由
    記載：「4 月5 日收到薪資同時老闆告知要我（們）先休息
    ，有工作時才叫我去上班，隔日找老闆商量，老闆說給我5
    天薪資，暗示我不用上班了，此屬不合理解僱。．．」（詳
    原審卷第11頁反面）及卷附台北縣勞資關係協進會處理勞資
    爭議協調會議記錄影本上資方主張項下記載：「1.未出席會
    議，電話中表示，因工作青黃不接，故暫時請勞方休息，待
    有工作時再請勞方上班，並非資遣，．．」（詳原審卷第13
    頁）等語觀之，上訴人公司雖於93年4 月5 日將被上訴人3
    、4 月份之薪資給付予被上訴人，然並未明確告知要解僱被
    上訴人，而是請被上訴人暫時休息，待有工作時再通知復工
    。至於所謂上訴人公司暗示被上訴人不用上班（即解僱上訴
    人）云云，應係被上訴人主觀之臆測。查被上訴人二人工作
    之性質既係按日計酬，而非按月計酬，則上訴人公司依其本
    身之工作量適當調配工作人力，並無不當，尚難依此遽認上
    訴人有解僱被上訴人二人之意。此外，被上訴人既未能舉證
    證明上訴人公司已明確告知欲解僱被上訴人，自難認被上訴
    人此部分之主張可採。
七、被上訴人得否依勞基法第14條第1 項第6 款之規定終止勞動
    契約，請求上訴人給付預告期間工資及資遣費？
    按「有左列情形之一者，勞工得不經預告終止契約：．．6
    雇主違反勞動契約或勞工法令，致有損害勞工權益之虞者。
    」勞基法第14條第1 項第6 款定有明文。被上訴人並無法舉
    證證明上訴人公司有非法解僱被上訴人之情事，已如上述，
    則被上訴人主張依勞基法前揭規定終止與上訴人間之勞動契
    約，即屬無據。從而，被上訴人依同法第14條第4 項準用同
    法第17條之規定請求上訴人給付資遣費及類推適用同法第16
    條之規定請求上訴人給付預告期間之工資，亦屬無據。
八、綜上所述，被上訴人既無法舉證證明係遭上訴人非法解僱，
    則其依勞基法上揭規定請求上訴人給付資遣費及預告期間工
    資，為無理由，不應准許。原審判命上訴人給付被上訴人鄭
    文福資遣費及預告期間工資共37877 元，給付被上訴人甲○
    ○資遣費及預告期間工資共48090 元，及均自93年5 月11
    日起至清償日止，按年息5%計算之利息，並依職權宣告假執
    行，自有未洽。上訴意旨指摘原判決此部分不當，求予廢棄
    ，為有理由。爰由本院將原判決此部分予以廢棄改判，如主
    文第2 項所示。
九、據上論結，本件上訴為有理由。依民事訴訟法第436 條之1
    第3 項、第450 條、第78條、第85條第1 項前段，判決如主
    文。
中　　華　　民　　國　　94　　年　　6 　　月　　9 　　日
                  民事第一庭  審判長法  官  黃小瑩
                                    法  官  蕭錫証
                                    法  官  許永煌
以上正本證明與原本無異。
本判決不得上訴。
中　　華　　民　　國　　94　　年　　6 　　月　　13　　日
                                    書記官  蔡永光
